【裁判字號】    98,交聲,197
【裁判日期】    980612
【裁判案由】    違反道路交通管理處罰條例聲明異議
【裁判全文】
臺灣新竹地方法院交通事件裁定          98年度交聲字第197號
移送機關    交通部公路總局新竹區監理所新竹市監理站
異  議  人
即受處分人  甲○○
上列受處分人因違反道路交通管理處罰條例案件，對於交通部公
路總局新竹區監理所新竹市監理站於中華民國98年3 月11日所為
之竹監新四字第裁51-E00000000號裁決聲明異議，本院裁定如下
：
    主  文
異議駁回。
    理  由
一、按汽車駕駛人，爭道行駛有不按遵行之方向行駛者，處新臺
    幣（下同）600 元以上1,800 元以下罰鍰，道路交通管理處
    罰條例第45條第1 款定有明文；再汽車駕駛人駕駛汽車違反
    道路交通管理處罰條例第45條規定者，除應依該條所規定之
    罰鍰處罰外，並予記違規點數1 點，同條例第63條第1 項第
    1 款亦定有明文。
二、原處分意旨略以：本件異議人即受處分人甲○○於民國97年
    12月20日下午3 時45分許，駕駛車牌號碼0213-MN 號自用小
    客車，在新竹縣芎林鄉○○街由西北往東南之單向行駛路段
    ，沿文昌街由東南向西北逆向行駛，而不按遵行方向行駛，
    為新竹縣政府警察局橫山分局員警當場攔停，並以異議人有
    違反道路交通管理處罰條例第45條第1 款之行為掣單舉發。
    嗣受處分人於應到案日期前申訴，原處分機關函請舉發機關
    調查結果，仍認異議人有上開違規行為，遂依道路交通管理
    處罰條例第45條第1 款、第63條第1 項第1 款，違反道路交
    通管理事件統一裁罰基準表之規定，於98年3 月11日裁處異
    議人罰鍰900 元，並予記違規點數1 點。
三、聲明異議意旨略以：於97年12月20日下午3 時45分駕駛車號
    0213-MN 號自用小客車行駛在新竹縣芎林鄉○○街時，遭員
    警舉發其未按遵行方向行使，惟該入口標誌並未明確指示行
    車方向，為此聲明異議，請求撤銷原處分云云。
四、經查：
  (一)本件異議人於前揭時、地駕駛上開自用小客車未遵行方向而
    沿新竹縣芎林鄉○○街由東南往西北方向逆向行駛，為新竹
    縣政府警察局橫山分局警員許泰源當場攔停予以舉發等情，
    此為異議人所不爭執，並有上開舉發單、裁決書各1 紙在卷
    可稽，是異議人確有違反道路交通管理處罰條例第45條第1
    項第1 款之行為，堪以認定。
  (二)異議人雖以前詞置辯，然：新竹縣芎林鄉○○街係由西北向
    東南方向之單行道路，新竹縣芎林鄉○○路轉入文昌街入口
    處（即文昌街位在文仁路段間之西北端）設有「總重3.5 公
    噸以上（含）大貨車禁止進入」，且在新竹縣芎林鄉○○街
    與文仁路出口處（即文昌街位在文仁路段間之東南端）立有
    「禁止汽車進入」之禁止標誌等情，有新竹縣政府警察局橫
    山分局98年5 月4 日竹縣橫警交第0988001046號函檢附之現
    場圖及照片4 幀在卷可稽（見本院卷第22頁、第24頁至第26
    頁），是以新竹縣芎林鄉○○街為由西北往東南方向之單行
    道，本件異議人在由新竹縣芎林鄉○○街位在文仁路段間之
    東南端駛入新竹縣芎林鄉○○街處，即有明顯「禁止汽車進
    入」之禁止標誌，顯見異議人辯稱未為設置指示行車方向之
    標誌云云，無足可採。又交通標誌、標線、號誌之指示、警
    告、標制等設置，本具有公示、公信之效果，車輛駕駛人自
    應隨時注意各路段所設立之標誌、標線並遵行之，而上開違
    規地點既為由西北往東南直行之單行道，用路人即應遵行，
    否則任何用路人枉顧道路交通標誌、標線、號誌之設置而恣
    意使用道路，將無法維護交通安全秩序。是異議人駕駛自用
    小客車不按遵行方向而逆向行駛之事實，已臻明確，自應依
    法受罰。
五、綜上所述，本件異議人駕駛自用小客車，有不按遵行方向逆
    向行駛之違規行為，事證明確，原處分機關依道路交通管理
    處罰條例第45條第1 款規定裁處罰鍰900 元，並依同條例第
    63條第1 項第1 款之規定，記違規點數1 點，依法並無不合
    ，本件異議人之聲明異議為無理由，應予駁回。
六、據上論斷，依道路交通案件處理辦法第19條，裁定如主文。
中    華    民    國    98    年    6     月    12    日
                  交通法庭    法  官  朱美璘
以上正本證明與原本無異。
如不服本裁定，應於裁定送達後5日內向本院提出抗告狀。
中    華    民    國    98    年    6     月    12    日
                              書記官  楊嘉惠


司法院資訊處製作；財團法人民間司法改革基金會備份。
